【裁判字號】    90,自,254
【裁判日期】    900920
【裁判案由】    傷害
【裁判全文】
臺灣板橋地方法院刑事判決                            九十年度自字第二五四號
    自  訴  人  丙○○
    被      告  戊○○
右列被告因傷害案件，經自訴人提起自訴，本院判決如左：
    主  文
戊○○無罪。
    理  由
一、自訴意旨略以：被告戊○○與甲○○（甲○○傷害罪嫌，業據自訴人撤回自訴）
    ，於民國九十年六月七日下午四時三十分許，在其等工作之台北縣土城市○○街
    三十七號協人企業有限公司庫房內，共同預謀，以鐵器六角扳手敲擊自訴人手指
    、小腿，致自訴人右手拇指骨折，右手臂及右腿多處擦傷、瘀傷及腫脹等傷害，
    因認被告戊○○涉有刑法第二百七十七條第一項之傷害罪嫌。
二、按犯罪事實應依證據認定之，無證據不得推定其犯罪事實，刑事訴訟法第一百五
    十四條定有明文。所謂認定犯罪事實之證據，係指足以認定被告確有犯罪行為之
    積極證據而言，該項證據自須適合於被告犯罪事實認定，始得採為斷罪資料。茍
    未能發現相當證據，或證據不足以證明，自不能以推測或擬制之方法，以為裁判
    基礎，亦分別有最高法院二十九年度上字第三一０五號、四十年度台上第八六號
    判例可稽。又告訴人之指訴，係以被告受刑事追訴為目的，是其陳述是否與事實
    相符，仍應調查其他證據以資審認，最高法院五十二年度台上字第一三００號判
    例亦可參照。
三、本件自訴人丙○○自訴被告戊○○涉有傷害犯行，固據其提出財團法人恩主公醫
    院診斷證明書及被告戊○○出具之切結書等為證。惟訊據被告戊○○則堅決否認
    有傷害自訴人之犯行，並辯稱當時係自訴人先毆打被告二、三拳，被告方以雙手
    抓住自訴人雙手並以手肘頂住自訴人下額，以防止自訴人繼續對其毆打，被告並
    未毆打自訴人等語。經查：（一）自訴人丙○○與被告戊○○、甲○○乃設於台
    北縣土城市○○街三十七號協人企業有限公司之同事，三人原為好友，後因細故
    爭執，自訴人以三字經「幹×娘」辱罵被告戊○○，因而交惡。九十年六月七日
    下午四時二十分許，被告戊○○、甲○○在公司庫房內，適自訴人要加班到庫房
    內更換衣服，因庫房很窄，自訴人叫甲○○讓開，甲○○不讓，自訴人又對被告
    戊○○挑釁說你「青」什麼（按即瞪的意思），二人因而起口角，自訴人即動手
    毆打戊○○肚子一、二拳，戊○○乃以雙手捉住自訴人雙手，再以手肘頂住自訴
    人下額，以防止自訴人對戊○○再度毆打，甲○○原本即對自訴人不滿，見狀遂
    臨時起意趁機拿取公司之六角扳手敲擊自訴人手、腳，戊○○當時並未毆打自訴
    人。以上事實業據同案被告甲○○供證在卷。據甲○○所言，當時乃係其毆打自
    訴人，被告戊○○僅係以雙手捉住自訴人雙手以防止自訴人之毆打，戊○○並未
    毆打自訴人。（二）另目擊證人即協人企業有限公司課長乙○○本院審理中結證
    稱：「在九十年六月七日下午四點二十幾分左右，甲○○到我辦公室報告說丙○○和戊○○好像在吵架，我是主管我就趕快到現場去，當時只見戊○○自後抱著
    丙○○好像是怕丙○○打他的樣子，但當時兩人只是互相叫罵並沒有打架，我和
    組長將他二人分開後，丙○○有說他的手好像斷掉，組長就勸他先去看醫生，但
    我看丙○○和戊○○都沒有外傷的樣子。當天中午戊○○就跟我報告說丙○○罵
    他三字經，這已經是第二次了，我也有勸丙○○不可以這樣，否則會造成打架，
    戊○○、丙○○、甲○○三人原來是好朋友，後來據說是丙○○未經戊○○同意
    吃他的麵包而引起蘇某的不滿，丙○○又罵戊○○三字經，而引發這件事」。據
    證人乙○○所言，被告戊○○當時只是抱著自訴人丙○○，「好像是怕丙○○打
    他的樣子」，被告戊○○並未毆打自訴人。（三）另目擊證人史利豐亦結證稱：
    「有一天下午四點多我聽到有吵架的聲音跑過去看，看到丙○○、甲○○、戊○○在吵架，互相罵來罵去，甲○○還拿了一個塑膠製品，當時還沒有打架，後來
    因為電鍍的時間控制器在叫，我就趕快去工廠處理，沒有看到他們打架。」，據
    證人丁○○所言，亦未見被告戊○○有毆打自訴人之行為。（四）再者，自訴人
    所提出由被告戊○○出具之切結書係謂：「本人戊○○若以後在工廠或外面社會
    對丙○○先生有所傷害願負一切責任」，觀其意旨，乃是戊○○保證爾後無論在
    工廠或外面社會均不會對丙○○有傷害行為，並未承認九十年六月七日下午對自
    訴人有傷害之犯行。該切結書被告戊○○辯稱：「當時自訴人到頂埔派出所說要
    備案，怕他去上班被我傷害，警察通知我們，由三位主管帶我們去派出所，我們
    就寫下這個切結書，保證不會在工廠或外面打他，不是表示那一次有打他。」，
    核與同案被告甲○○所供相符。茲被告戊○○與自訴人既有前開衝突行為，自訴
    人且遭甲○○毆打，則其等在警局應自訴人要求立下切結書，保證爾後不會有傷
    害自訴人之行為，亦為吾人所理解。是該切結書亦不能資為被告戊○○有傷害自
    訴人之證據。（五）其次，當日被告戊○○、甲○○與自訴人發生衝突，乃臨時
    發生，自訴人於毆打戊○○後，遭戊○○捉住雙手，因甲○○平時即對自訴人有
    所不滿，見狀遂臨時起意趁機以六角扳手敲擊自訴人手、腳，「並沒有事先與戊○○講好」，此復據甲○○供述在卷。因此甲○○之毆打自訴人乃其個人行為，
    核與被告戊○○無涉。（六）綜上所述，並無證據足認被告戊○○有傷害自訴人
    之犯行，不能證明被告戊○○犯罪，依首揭說明，爰為被告戊○○無罪之諭知。
據上論斷，應依刑事訴訟法第三百零一條第一項前段、第三百四十三條，判決如主文
。
中      華      民       國       九十    年      九    月     二十     日
                                    台灣板橋地方法院刑事第一庭
                                        法   官   毛崑山
右正本證明與原本無異。
如不服本判決，應於判決送達後十日內，向本院提出上訴狀。
                                          書記官  楊灥
中      華      民       國       九十    年      九    月     二十一   日


司法院資訊處製作；財團法人民間司法改革基金會備份。
